【裁判字號】    99,交聲,1268
【裁判日期】    990910
【裁判案由】    違反道路交通管理處罰條例聲明異議
【裁判全文】
臺灣臺北地方法院交通事件裁定        99年度交聲字第1268號
原處分機關  臺北市交通事件裁決所
異  議  人
即受處分人  甲○○
上列異議人即受處分人因違反道路交通管理處罰條例案件，對於
臺北市交通事件裁決所99年6月22日所為之北市裁催字第裁22-A0
0000000號違反道路交通管理事件裁決書，聲明異議，本院裁定
如下：
     主  文
異議駁回。
     理  由
一、原處分意旨略以：異議人即受處分人（下稱異議人）於民國
    99年1月25日晚上21時39分許，駕駛車牌號碼為7E-8863號自
    用小客車（下稱系爭車輛），以時速80公里之速度，行經限
    速每小時60公里之水源快速道路（由北往南方向，近馬場町
    紀念公園旁），超速20公里，為臺北市政府警察局交通大隊
    警員，以北市警交大字第A00000000號舉發違反道路交通管
    理事件通知單，限於99年3月29日前繳納罰鍰。嗣異議人逾
    期未繳，經原處分機關即臺北市交通事件裁決所認異議人確
    有上開違規行為，乃於99年6月22日以北市裁催字第裁22-A0
    0000000號裁決書，分別依道路交通管理處罰條例第40條、
    第63條第1項之規定，裁處受處分人罰鍰新臺幣（下同）2,3
    00元，並記違規點數1點在案。
二、聲明異議意旨略以：依道路交通管理處罰條例第7條之2第3
    項規定，對於行車速度超過規定之最高速限之違規行為，採
    用固定或非固定式科學儀器取得證據資料證明者，於一般道
    路須至少於100公尺前，明顯標示之，本件舉發之違規地點
    常有裝設移動式測速照相機，並有警告牌告知，然於案發當
    日未架設速限警告標制告知用路人車速速限，且本件採證過
    程已違反規定，本案逕為舉發之照片自不能做為本案之證據
    等語。
三、按汽車駕駛人，行車速度，超過規定之最高時速，或於規定
    之最低時速，除有第43條第1項第2款之情形外，處新臺幣12
    00元以上2400元以下之罰鍰，並記違規點數1點，道路交通
    管理處罰條例第40條、第63條第1項第1款分別定有明文。經
    查：
  (一)異議人有於99年1月25日駕駛系爭車輛以時速80公里行經上
    開地點乙節，為異議人所不否認，且有採證照片1紙在卷足
    憑，而本件測速儀器檢定日期乃98年11月11日，有效日期為
    99年11月30日，此有經濟部標準檢驗局雷達測速儀檢定合格
    證書證號MO0000000號1紙在卷可參，是異議人為上開違規行
    為時，該雷達測速儀仍在有效期限，其偵測之準確性自值得
    信賴，故異議人確有於前揭時、地，駕駛系爭車輛行車速度
    超過規定之最高速20公里以上未滿40公里乙節，堪以認定。
  (二)按對於行車速度超過規定之最高速限或低於規定之最低速限
    之違規行為，採用固定或非固定式科學儀器取得證據資料證
    明者，於一般道路須至少於100公尺前，明顯標示之，道路
    交通管理處罰條例第7條之2第3項固定有明文，然凡道路均
    有限速規定，僅快慢有別，而駕駛人應遵守速限行車，本即
    駕車上路應有之基本法治與交通安全觀念，而立法者處罰超
    速之駕駛人，其合理性無庸置疑，何需強化？警員在公眾道
    路以儀器採證，過程中並未侵犯任何人權，又何執法爭議之
    有？由此論之，前開有關在道路明顯處一定距離前設置警告
    標誌之規定，不過藉此再提醒駕駛人注意其可能因超速遭受
    處罰而已，除增加少數駕駛人僥倖之心以外，實難認其有何
    特殊意義，且本件異議人違規地點前約139公尺前確已設有
    上載明「常有測速照相請依速限行駛」之告示牌乙節，亦有
    臺北市政府警察局交通警察大隊於99年7月14日以北市警交
    大執字第09931725000號函檢送之現場拍攝片3紙在卷足憑，
    是顯已達於道路交通管理處罰條例第7條之2第3項之立法目
    的，亦與道路交通管理處罰條例「設立行車速限進而維護行
    車安全」之目的相吻合，自難認有何違誤之處。
  (三)再者，就異議人質以於其違規地點前並未設有速限警告標告
    知用路人車速速限乙節，然按行車速度，依速限標誌或標線
    之規定，無速限標誌或標線者，應依下列規定：一、行車時
    速不得超過50公里，道路交通安全規則第93條第1項第1款定
    有明文，異議人為通過考試，而領有合格汽車駕駛執照之人
    ，有駕照查詢資料1紙在卷足憑，對上開規定自難諉為不知
    ，倘如異議人所述，於上開地點前未見有速限之標誌，其理
    應依照前揭規定行車時速不得超過50公里，然異議人確以高
    達80公里之時速行駛，其所為有悖於道路交通安全規則之規
    定自屬汋然，況經臺北市政府警察局交通警察局大隊至上揭
    地點實際測量，於異議人違規地點前方約478.9公尺處，即
    設有60公里速限標誌，有臺北市政府警察局交通警察大隊於
    99年8月20日以北市警交大執字第09932074200號函檢送之現
    場照片6幀在卷足憑，是異議人以前詞聲明異議，自難認為
    有理由。
四、綜上所述，異議人確有於上開時、地，駕駛系爭車輛，行車
    速度超過規定之最高速20公里以上未滿40公里，原處分機關
    依道路交通管理處罰條例第40條，裁處罰鍰2,300元，並依
    同條例第63條第1項第1款記違規點數1點，於法有據，核無
    違誤，本件異議並無理由，應予駁回。
據上論斷，應依道路交通管理處罰條例第87條第2 項、道路交通
案件處理辦法第19條，裁定如主文。
中    華    民    國    99    年    9     月    10    日
                       交通法庭 法  官  柯姿佐
以上正本證明與原本無異。
如不服本裁定，應於裁定送達後5日內向本院提出抗告狀。
                                書記官  劉穗筠
中    華    民    國    99    年    9     月    10    日

司法院資訊處製作；財團法人民間司法改革基金會備份。
